臺灣臺南地方法院刑事判決　　　　　　 100年度簡上字第13號
上　訴　人　臺灣臺南地方法院檢察署檢察官
被　　　告　吳珀瑩
上列上訴人因被告竊盜案件，不服本院99年度簡字第3069號中華
民國99年12月22日第一審刑事簡易判決（聲請簡易判決處刑案號
：99年度偵字第16284號），提起上訴，被告就被訴事實為有罪
之陳述，本院管轄之第二審合議庭裁定進行簡式審判程序，判決
如下：
    主  文
上訴駁回。
吳珀瑩緩刑貳年。
    事實及理由
一、本案經本院審理結果，認第一審刑事簡易判決以被告吳珀瑩
    犯刑法第三百二十條第一項之竊盜罪，依刑事訴訟法第四百
    四十九條第一項前段、第四百五十四條第二項，刑法第三百
    二十條第一項、第四十一條第一項前段，刑法施行法第一條
    之一，判處被告有期徒刑二月，並諭知如易科罰金，以新臺
    幣（下同）一千元折算一日，其認事用法及量刑均無不當，
    應予維持，並引用第一審刑事簡易判決書記載之事實、證據
    及理由（如附件）。
二、檢察官循被害人吳紀寬請求而提起上訴意旨略以：被告於本
    件事發後，表示欲賠償九千元予被害人，惟被告未依約賠償
    ，且不接電話，顯無悔意，原審僅判處被告有期徒刑二月，
    量刑尚屬過輕為由，請求將原判決撤銷，更為適當之判決等
    語。然按關於刑之量定，係實體法上賦予法院得為自由裁量
    之事項，倘其未有逾越法律所規定之範圍，除顯有失出失入
    等科罰與罪責不相當之情形外，應予尊重，不得任意加以指
    摘。原審已就被告犯行之不法內涵相關之一切情狀為謹慎之
    裁量，並無違法或顯然失出失入，亦無何科罰與罪責不相當
    之瑕疵可指，且被告犯後於警、偵訊中始終自白犯行，並無
    顯不知悔改之情事，檢察官徒憑被害人主觀感受，即遽指原
    審量刑過輕，尚難認已就原審量刑過輕之違法或不當為具體
    之指摘。況查，被告於本院審理時亦坦承竊盜犯行，且已於
    民國一○○年四月十日將與被害人商討後降為七千元之賠償
    金全數給付予被害人，此業經被害人陳明在卷（見本院卷第
    二十九頁反面），並有被害人出具之收據二紙附卷可憑（見
    本院卷第二十一至二十二頁），檢察官上訴未及審酌上情，
    而以被告尚未賠償被害人，指摘原審量刑過輕，自難認有理
    由，應予駁回。
三、末查，被告未曾因故意犯罪受有期徒刑以上刑之宣告，有臺
    灣高等法院被告前案紀錄表一份在卷可按，其因一時失慮致
    罹刑章，然犯後坦承犯行，並與被害人達成民事和解，賠償
    被害人所受損失，其經此科刑之教訓，當知警惕，信無再犯
    之虞，本院因認其所宣告之刑，以暫不執行為適當，爰依刑
    法第七十四條第一項第一款規定，併予宣告緩刑二年，以勵
    自新。
據上論斷，應依刑事訴訟法第四百五十五條之一第一項、第三項
、第三百六十四條、第二百七十三條之一第一項、第三百七十三
條、第三百六十八條，刑法第七十四條第一項第一款，判決如主
文。
本案經檢察官莊玲如到庭執行職務。
中    華    民    國   100    年    4     月    28    日
                  刑事第十四庭  審判長法  官  陳金虎
                                      法  官  周紹武

                                      法  官  孫淑玉
以上正本證明與原本無異。
本件不得上訴。
                                      書記官  方秀貞
中    華    民    國   100    年    4     月    28    日
附錄本案論罪科刑法條：
中華民國刑法第320條
（普通竊盜罪、竊佔罪）
意圖為自己或第三人不法之所有，而竊取他人之動產者，為竊盜
罪，處5  年以下有期徒刑、拘役或 5 百元以下罰金。
意圖為自己或第三人不法之利益，而竊佔他人之不動產者，依前
項之規定處斷。
前二項之未遂犯罰之。